【裁判字號】    98,上易,2725
【裁判日期】    981110
【裁判案由】    毒品危害防制條例
【裁判全文】
臺灣高等法院刑事判決                98年度上易字第2725號
上  訴  人
即  被  告  甲○○
                    （現於台灣士林監獄士林分監執行）
上列上訴人因毒品危害防制條例案件，不服臺灣士林地方法院
98年度審易字第1288號，中華民國98年8月19日第一審判決（起
訴案號：臺灣士林地方法院檢察署98年度毒偵字第776號），提
起上訴，本院判決如下：
    主  文
上訴駁回。
    理  由
一、按「不服地方法院之第一審判決而上訴者，應向管轄第二審
    之高等法院為之。」「上訴書狀應敘述具體理由。」「上訴
    書狀未敘述上訴理由者，應於上訴期間屆滿後二十日內補提
    理由書於原審法院。逾期未補提者，原審法院應定期間先命
    補正。」刑事訴訟法第361條第1項、第2項、第3項分別定有
    明文。又第二審法院認為上訴書狀未敘述理由，或上訴有第
    362條前段之情形者，應以判決駁回之，同法第367條前段亦
    有明文規定。所謂不服第一審判決之具體理由，必係依卷內
    既有訴訟資料或提出新事證，指摘或表明第一審判決有何採
    證認事、用法或量刑等足以影響判決本旨之不當或違法，而
    構成應予撤銷之具體事由，始足當之；倘僅泛言原判決認定
    事實錯誤、違背法令、量刑失之過重或輕縱，而未依上揭意
    旨指出具體事由，或形式上雖已指出具體事由，然該事由縱
    使屬實，亦不足以認為原判決有何不當或違法者，皆難謂係
    具體事由，俾與第二審上訴制度在請求第二審法院撤銷、變
    更第一審不當或違法之判決，以實現個案救濟及節制濫行上
    訴之立法目的相契合。是倘上訴人之上訴書狀雖敘述上訴理
    由，惟並未具體敘述第一審判決有何不當或違法情形，即與
    未敘述具體理由無異，所為上訴，即非適法。
二、經查原判決依被告自白、臺灣檢驗科技股份有限公司民國98
    年4月27日出具之編號UL/2009/40518號濫用藥物檢驗報告書
    有關被告尿液檢驗結果、扣案之第二級毒品甲基安非他命1
    包（毛重0.4公克、淨重0.2公克）、吸管1支、錫箔紙1張等
    物，認定被告基於施用第二級毒品甲基安非他命之犯意，於
    98年4月9日某時，在臺北縣汐止市○○路12巷2號4樓住處，
    以將甲基安非他命置於錫箔紙上，用火燒烤吸食煙霧之方式
    ，施用第二級毒品甲基安非他命1次。被告所為，係犯毒品
    危害防制條例第10條第2項之施用第二級毒品罪。又被告前
    因施用毒品案件，先後2次經臺灣士林地方法院裁定送觀察
    、勒戒，經認定為無繼續施用傾向，分別於89年9月6日、91
    年3月13日釋放出所，並由臺灣士林地方法院檢察署檢察官
    以89年度毒偵字第2000號與91年度毒偵字第271號分別為不
    起訴處分確定，其續於93年間因施用毒品案件，經該院以93
    年度士簡字第998號、94年度士簡字第645號分別判決處有期
    徒刑4月、5月確定，於95年5月12日縮刑期滿執行完畢。復
    因施用毒品案件，經該院以95士簡字第2號判處有期徒刑5
    月確定，96年度易字第1056號判決處有期徒刑8月、5月，應
    執行有期徒刑1年確定，上開案件接續執行，於97年6月2日
    縮刑期滿執行完畢，有本院被告前案紀錄表附卷可參，被告
    於有期徒刑執行完畢後，5年內故意再犯本件有期徒刑之罪
    ，成立累犯，應依法加重其刑。復審酌被告前有多次施用毒
    品前科，猶再犯施用毒品之犯行，足見其戒斷毒癮之意志不
    堅，惟其犯後始終坦承犯行，態度尚佳，暨犯罪時所受之刺
    激、其品性、生活狀況、智識程度及其施用毒品僅戕害己身
    ，尚未對社會造成實際危害等情，參考公訴檢察官之求刑意
    見，量處被告有期徒刑8月。經核原審判決已將認定事實之
    依據及所憑理由，詳加記載論述，與經驗法則或論理法則並
    不相悖，適用法律亦無違誤，所為量刑亦屬允當。
三、被告提起上訴，指稱：被告現於監獄服刑中，被告因家中年
    邁老父剛過世，只留年邁之老母及年幼之兒需被告照顧奉養
    ，懇請能從輕量刑，給予被告易科罰金之機會云云。此一上
    訴理由之敘述，純係針對原判決就刑之量定已詳予說明審酌
    之事項，再為爭執，應認其實質上並未就本件之原判決有何
    採證認事、用法或量刑等足以影響原判決本旨之不當或違法
    ，而為具體指摘。揆諸首揭規定，其上訴自屬不合法律上之
    程式，爰不經言詞辯論，逕予駁回其上訴。
四、依刑事訴訟法第367 條前段、第372 條，判決如主文。
中    華    民    國   98    年    11    月    10     日
                  刑事第十八庭審判長法  官  吳鴻章
                                    法  官  曾淑華
                                    法  官  汪梅芬
以上正本證明與原本無異。
不得上訴。
                                    書記官  劉寶鈴
中    華    民    國    98    年    11    月    10    日
附錄論罪科刑法條：
毒品危害防制條例第十條第二項
施用第二級毒品者，處 3 年以下有期徒刑。


司法院資訊處製作；財團法人民間司法改革基金會備份。
